臺灣新北地方法院三重簡易庭裁定
111年度重秩字第42號
移送機關    新北市政府警察局三重分局  

被移送人    楊勝恩


上列被移送人因違反社會秩序維護法案件，經移送機關以111年2
月15日新北警重刑字第1113810433號移送書移送審理，本院裁定
如下：
    主  文
楊勝恩不罰。
    理    由
一、移送意旨略以：移送機關於111年2月7日12時10分接獲報案
    稱於新北市○○區○○路○段000號（江月行館）前有人持刀，警
    方到場後稱持刀男子即被移送人，駕駛車牌號碼000-0000號
    之車輛（下稱系爭車輛）離去，警方並於12時50分許於新北
    市○○區○○路○段0號前，攔停被移送人，且於系爭車輛中央扶
    手處建有一把已開封之開山刀1把，而認被移送人無正當理
    由攜帶具有殺傷力之器械，因認其涉有違反社會秩序維護法
    第63條第1項第1款之行為等語。
二、按犯罪事實應依證據認定之，無證據不得認定犯罪事實，刑
    事訴訟法第154條第2項定有明文。此規定於法院受理違反社
    會秩序維護法案件時，準用之，社會秩序維護法第92條亦有
    明定。次按無正當理由攜帶具有殺傷力之器械、化學製劑或
    其他危險物品者，處3日以下拘留或新臺幣3萬元以下罰鍰，
    社會秩序維護法第63條第1項第1款定有明文。社會秩序維護
    法之立法目的在於維護公共秩序、確保社會安寧，是以上開
    條款之處罰要件，除須行為人客觀上有攜帶具有殺傷力之器
    械之行為，攜帶行為係無正當理由外，依行為人所處時空之
    言詞舉動、時間、地點、身分等客觀情狀以觀，有妨害社會
    秩序、擾亂社會安寧之潛在目的及程度，方得以違反社會秩
    序維護法第63條第1項第1款處罰之，並非一旦攜帶具有殺傷
    力之器械，即一概依該條處罰。
三、本件移送機關認被移送人涉有違反社會秩序維謢法第63條第
    1項第1款之行為，無非係以被移送人之警詢筆錄、關係人莊
    媗祺等人之警詢筆錄、扣押筆錄、扣押物品目錄表、扣押物
    品收據、現場照片7張等件為據。被移送人於警詢時固坦承
    系爭車輛上有開山刀1把之事實，惟辯稱：其不知道該刀械
    有開鋒，平時因會去祖父在坪林的山上幫忙整理叢林，所以
    將開山刀放在車上。且伊並未在江月行館前持刀、亮刀等語
    。經查，依關係人莊媗祺、彭偉荧、蔡綺彬、周宗暉等人於
    警詢時之陳述，渠等均未於新北市○○區○○路○段000號前（即
    江月行館前）看到有人施暴或是持有刀械，而依現場照片，
    亦無法看出被移送人有於前開地點，持開山刀示人，故被移
    送人是否有將開山刀顯露在外，而為不特定人所得見聞並非
    無疑。此外，卷內復查無其他積極證據足認被移送人有在公
    共場所或公眾得出入之場所把玩、使用或比劃該開山刀，或
    持之作為恫嚇他人之工具之舉措，致使周遭之人心生恐懼、
    妨害公共秩序、擾亂社會安寧。從而，尚難僅以被移送人攜
    帶開山刀之事實，逕認有危害社會秩序之虞。
四、綜上所述，本案證據不足證明被移送人有移送意旨所指違反
    社會秩序維護法之行為，依社會秩序維護法第45條第2 項規
    定，應為被移送人不罰之諭知。
五、依社會秩序維護法第45條第2 項，裁定如主文。
中    華    民    國   111    年    2     月     23   日
                  三重簡易庭    法  官  王凱俐
以上正本係照原本作成。
如不服本裁定，得於裁定書送達之翌日起5 日內，以書狀敘述理
由，向本庭提出抗告。
中    華    民    國   111    年    2     月     23   日
                                書記官  林穎慧